# 关于劳务派遣管理费

提问人：18119312545 时间：2019-09-26 17:13:55
企业支付给劳务派遣公司的管理费用需要通过应付职工薪酬科目吗？有没有哪个准则或者案例明确讲解了这个问题？

回答人：chenyiwei
劳务派遣管理费的支付对象不是本企业的 “职工”（符合职工定义的劳务人员），其性质是接受非职工的第三方的服务，所以不属于职工薪酬费用，而是一般的劳务费，不通过“应付职工薪酬”科目核算，现金流量表中列入 “购买商品、接受劳务支付的现金” 或者“支付的其他与经营活动有关的现金”。